【裁判字號】    98,重附民更(一),3
【裁判日期】    981231
【裁判案由】    因偽造文書案附帶民訴等
【裁判全文】
臺灣臺北地方法院刑事附帶民事訴訟判決  98年度重附民更(一)字第3號
原      告  乙○○○○、卡其他、史賓塞和吞那 MAF 公司
            Highber,.
            Corp.）
法定代理人  肯尼斯
原      告  謝謝國際聯合律師事務所
兼  法  定
代  理  人  謝諒獲Edwar.
被      告  丁○○
            丙○○
            甲○○
上列原告等因自訴另案被告劉積瑄等偽造文書等案件（刑事案號
：90年度自更字(一)第36號），經原告提起附帶民事訴訟請求被告
損害賠償等事件（90年度重附民字第136 號），嗣原告等追加丁○○及本院90年度自更(一)第36號刑事案件平股承審法官即甲○○
、丙○○為附帶民事訴訟被告部分，因承審法官認有迴避事由，
改由本院以94年度重附民字第4 號審理，經本院判決駁回原告追
加之訴後，因原告等不服提起上訴，經臺灣高等法院以94年度重
附民上字第38號駁回上訴，因原告等不服提起上訴，經最高法院
以94年度臺附字第72號發回臺灣高等法院，再經臺灣高等法院以
98年度重附民上更字第1 號發回本院更為審理，本院判決如下：
    主  文
原告追加之訴及假執行之聲請均駁回。
    事  實
一、原告方面：聲明及陳述詳如附件所載。
二、被告方面：未為任何聲明或陳述，亦未提出任何書狀。
    理  由
一、按刑事訴訟諭知無罪、免訴或不受理之判決者，對於附帶民
    事訴訟部分，應以判決駁回原告之訴，刑事訴訟法第503 條
    第1項前段定有明文。
二、經查，原告等於本院90年度自更(一)第36號刑事案件自訴另案
    被告劉積瑄等偽造文書等案件審理中，具狀追加丁○○及上
    開刑事案件平股承審推事即甲○○、丙○○為附帶民事訴訟
    之被告，本院90年度自更(一)字第36號刑事案件承審合議庭因
    此認有迴避事由，將被告3 人部分，改由本院94年度重附民
    字第4 號審理。而本院90年度自更(一)字第36號刑事案件於95
    年7 月31日諭知自訴不受理之判決，原告等不服提起上訴，
    經臺灣高等法院於96年8 月8 日以96年度上訴字第3203號駁
    回上訴，原告等再不服提起上訴，另經臺灣高等法院於97年
    3 月11日裁定上訴駁回，原告等復不服提起抗告，為最高法
    院於97年5 月28日以97年臺抗字第378 號裁定抗告駁回而確
    定等情，為本院調取本院90年度自更(一)第36號、臺灣高等法
    院96年度上訴字第3203號、最高法院97年臺抗字第378 號刑
    事案件全卷核閱屬實，是原告等提起自訴之刑事訴訟案件，
    業經本院判決不受理確定在案，本件復未經原告聲請將附帶
    民事訴訟移送管轄法院之民事庭，揆諸上開規定，原告之訴
    自應予以駁回，原告之訴既經駁回，其假執行之聲請即失所
    附麗，應併駁回之。
三、按刑事訴訟法第501 條固明定附帶民事訴訟，應與刑事訴訟
    同時判決，然此不過為一種訓示規定，非謂附帶民事訴訟於
    刑事訴訟判決後，其訴訟繫屬即歸消滅，換言之，即不能謂
    對附帶民事訴訟已不得再行裁判，最高法院86年度臺抗字第
    98號判決要旨、26年鄂附字第2 號判例要旨可參。本案附帶
    民事部分，因經原承審合議庭認有迴避事由，另為分案審理
    ，而本案原告自訴之刑事案件部分，先經本院判決不受理確
    定在案，已如前述，揆諸上開說明，本院自需就本案附帶民
    事訴訟再行裁判，併予敘明。
四、「自訴，應向管轄法院提出自訴狀為之。自訴狀應記載下列
    事項：一、被告之姓名、性別、年齡、住所或居所，或其他
    足資辨別之特徵。」「附帶民事訴訟除本編有特別規定外，
    準用關於刑事訴訟之規定。」刑事訴訟法第320 條第1 項第
    1 款、第490 條定有明文。本案原告於92年3 月5 日具狀追
    加被告丁○○、93年10月21日具狀追加本院平股承審推事為
    本案附帶民事訴訟之被告，此有原告所提之92年3 月5 日刑
    事補正及說明狀、92年10月21日刑事追加被告及聲請狀在卷
    可考。就追加被告「臺北地院平股承審推事」部分，被告雖
    未表明其姓名、性別、年齡，經參酌被告於95年1 月23日所
    提之刑事上訴理由(一)及閱卷聲請狀內記載：「(一)自訴人既不
    屑，亦不會，對丁○○、甲○○及丙○○等人提起刑事訴訟
    ，足證地院及高院受理訴訟不當，對未請求事項予以裁判，
    均當然違背法令，請予撤銷發回。(二)應澄清者，自訴人係對
    他們提起『附民』，從未提起自訴。…。(三)…自訴人僅將丁○○列為『附民被告』，不痛不癢，（說穿了，在官官相護
    下，誰敢判法官及檢察官應負民事責任），其目的只在聲請
    其迴避而已。」等情，為本院調取最高法院97年度臺上字第
    6670號刑事上訴卷宗核對屬實，是原告追加起訴之「本院平
    股承審推事」部分，應係指當時承審本院90年度自更(一)第36
    號刑事案件平股所屬合議庭之另2 名法官，即甲○○與丙○○法官，勾稽上情，就此部分已達足資辨別特徵之程度，原
    告就此部分之記載，尚合於規定，附予說明。
五、依刑事訴訟法第503條第1項前段，判決如主文。
中    華    民    國    98    年    12    月    31    日
                  刑事第十六庭  審判長法  官  蔡守訓
                                      法  官  羅月君
                                      法  官  藍家偉
以上正本證明與原本無異。
對於本判決如不服非對刑事判決上訴時不得上訴並應於送達後10
日內，向本院提出上訴狀。
                                書記官  呂慧娟
中    華    民    國    99    年    1     月    4     日

司法院資訊處製作；財團法人民間司法改革基金會備份。
